Inventaris van het archief van de familie van De Constant Rebecque
Nationaal Archief, Den Haag
- Papieren van aanverwante personen, II.
  - Jan Willem baron d'Ablaing van Giessenburg (1812-1892), F.
    - als particulier
      - Correspondentie met de bankiershuizen Oyens en Lissa en Kann, betreffende de Prins-Christiaanse nalatenschap, 1861 januari 31 - 1861 april 3; 100; 5 stukken
  - Jules Henri van Capellen (1818-1899), G.
    Geboren te Trent (Sussex, Engeland) 10-8-1818. Overleden te 's-Gravenhage 5-1-1899.
    In Nederlandse zeedienst 1813. Vice-Admiraal 1880-1890. Adjudant van de koning 1860-1878?. Adjudant generaal van Marine en Chef van het militaire huis des Konings 1878-1890. Adjudant-generaal van de Koningin 1890-1899. Zijn zuster Petronella Mary Anne Catharina van Capellen (1814-1848) huwde jhr. Otto Willem Hora Siccama (1805-1879)
    - als zeeofficier
      - Kaarten van "the Chicago and North Western Railroads" en Bali, en een hydografische kaart van de zeegaten van ve monden van de Schelde, 1855; 101; 3 stukken
      - Stukken betreffende de Chinese oorlog en de Taiping-opstand, afschriften, 1858; 102; 2 stukken
      - Stukken omtrent de Nederlandse invoer in China, z.d.; 103; 2 stukken
      - Concept van een kritiek over een roman, getiteld Felix Batel, ou la Hollande à Java, door Jules Babut (1869), z.d.; 104; 1 stuk
      - Journaal, gehouden door een zeeman, van een reis tussen China en Nederlands-Indië in een zak-almanak van Decima, 1859 maart 22 - 1859 november 1; 105; 1 stuk
      - Correspondentie betreffende het ontslag uit de zeedienst van de luitenant 2de klasse A. F. van Suchtelen, 1860; 106; 3 stukken
      - Brief, begeleidende de kopie van het proces-verbaal van de bevindingen van de commissie, ingesteld tot onderzoek van de toestand van de ketel van het schroefstoomschip Montrado, minuut, z.d.; 107; 1 stuk
    - als adjudant-generaal van Marine, chef van het Militaire Huis van Z.M. Willem III
      - Beschrijving van een bezoek van koning Willem III aan keizer Napoleon III te Compiègne, [1861]; 108; 1 stuk
      - Lijsten van aanvragen voor audiëntie, 1861; 109; 2 stukken
      - Brief aan koning Willem III, inhoudende het verzoek tot verlening van buitenlands verlof aan de adjudant in buitengewone dienst, N. Mac Leod, met bijlagen, 1887 juli 9; 110; 1 omslag
      - Stukken betreffende aan hem verleende binnen- en buitenlandse ridderorden en onderscheidingen, 1853-1898 en z.d.; 111; 1 omslag
      - Stukken betreffende diverse vorstelijke begrafenissen, huwelijken, jubilea en andere protocollaire aangelegenheden in binnen- en buitenland, met koperen cliché voor visitekaartjes, 1878-1896 en z.d.; 112; 1 omslag
- Stukken van onbekende herkomst, III.
  - Overzicht van de legersterkte tussen de jaren 1650-1841, afschrift, z.d.; 113; 1 stuk
  - Memorie over de sterkte van regimenten, bataljons en compagnieën, afschrift, z.d.; 114; 1 stuk
  - Beschrijving van de oorlog van 1667-1668, eindigende met de vrede van Aken, en van de oorlog van 1672-1678, eindigende met de vrede van Nijmegen. Fragment, z.d.; 115; 1 stuk
  - Verhaal van het beleg en de verdediging van Maastricht in 1748 door H. van Aylva, 1748 juni; 116; 1 stuk
  - Verhandeling over de belediging Wilhelmina van Pruisen, prinses van Oranje, in 1787 aangedaan. Fragment, z.d.; 117; 1 stuk
  - Beschrijving van een veldslag. Fragment, z.d.; 118; 1 stuk
  - Rapport betreffende de loop van de Beerse Maas, van haar oorsprong tot 's-Hertogenbosch, uitgebracht aan de luitenant-kolonel M.I. de Man, chef der geografische ingenieurs, afschrift, 1809 februari 10; 119; 1 stuk
  - Gegevens omtrent de mogelijkheid van overbrugging van de Maas tussen Woudrichem en Loevestein, bij Bokhoven en bij St. Andries, met bijlage, afschrift, z.d.; 120; 2 stukken
  - Stukken, inhoudende bijzonderheden omtrent ligging en bestuur van de waterschappen in Zuid-Holland sedert 1255, afschrift, z.d.; 121; 1 omslag
  - Nota van de burgemeester van Culemborg en concept-brieven van de ingenieur Du Cellié Muller over de maatregelen, genomen tot redding en berging van mensen en vee bij de watervloed van maart 1855. Met twee kaarten, 1855 maart; 122; 4 stukken
  - Koop- en transportbrieven en octrooien van de Rekenkamer van Holland betreffende een huis aan de noordzijde van het Voorhout te 's-Gravenhage, 1604-1848; 123; 20 stukken
    Genoemd huis, no. 329, Wijk I, werd 1848 gekocht door vrouwe Maria Elisabeth Schill, weduwe van Matthias Johan le Roux
  - Tabel tot het herleiden van maten en gewichten. Fragment, z.d.; 124; 1 stuk
  - Gegevens over het vervaardigen van een zonnewijzer, afschrift, z.d.; 125; 1 stuk